# 企业合并商誉的确认

提问人：ybstream 时间：2016-01-20 17:27:20
各地大侠， 1.A非同一控制合并拥有80%股权C公司的B公司，在确认商誉的时候，是合并成本减去 B公司的可辨认净资产公允价值，还是先B公司合并C公司，然后合并成本减去B和C公司合并报表的可辨认净资产公允价值呢？ 2.如果是后面一种，那减去B和C公司合并报表的可辨认净资产公允价值，是只是减去归属于B公司的所有者权益,不包括少数股东权益，还是就资产负债表上权益合计的那个金额？

回答人：chenyiwei
目前的企业会计准则不确认归属于少数股东的商誉份额，也就是商誉应为以下两者之差：（ 1 ）合并成本；（ 2 ）被合并方可辨认净资产中归属于购买方的份额的公允价值。如果被购买方本身需要编制合并报表，则应剔除被购买方合并报表口径下原有的少数股权，只计算归属于母公司股东的可辨认净资产公允价值。